【裁判字號】    96,訴,1850
【裁判日期】    970430
【裁判案由】    偽造文書等
【裁判全文】
臺灣臺北地方法院刑事判決              96年度訴字第1850號
公  訴  人  臺灣臺北地方法院檢察署檢察官
被      告  乙○○
選任辯護人  林天財律師
            陳俊翰律師
            鄭至量律師
上列被告因偽造文書等案件，經檢察官提起公訴（九十六年度偵
字第二一三六四號），本院判決如下：
    主  文
乙○○連續行使偽造私文書，足以生損害於他人，處有期徒刑壹
年；減為有期徒刑陸月，如易科罰金，以銀元佰元即新臺玖佰
元折算壹日。如附表編號一、二所示偽造之「黃未」署名壹枚、
偽造之「甲○○」署名貳枚均沒收之。
    事  實
一、乙○○係永達保險經紀人股份有限公司（下稱永達公司）之
    保險經紀人，從事招攬保險工作，明知伊未獲母親黃未、胞
    兄甲○○之同意或經渠等授權簽署保險契約，為爭取保險績
    效並賺取佣金，竟基於連續行使偽造私文書之概括犯意及意
    圖為自己不法所有之犯意，於民國九十三年十二月二十三日
    某時，在臺北縣新店市○○路一七八號三樓住處（起訴書誤
    載為臺北市○○路○段二一六號六樓辦公室內），於「全球
    人壽壽險要保書」要保人簽名欄內偽造「黃未」署名一枚、
    被保險人簽名欄內偽造「甲○○」署名一枚，並填寫要保人
    、被保險人姓名、出生年月日、身分證字號、住址、電話、
    投保金額、受益人等內容，以示黃未為要保人，以甲○○為
    被保險人，向全球人壽保險股份有限公司（下稱全球壽險公
    司）投保保額新臺幣（下同）四十四萬元之增額終身壽險契
    約，復提出於全球壽險公司而行使之，足以生損害於全球壽
    險公司、黃未及甲○○；全球壽險公司嗣後同意承保並出具
    保險單予乙○○，乙○○復承前行使偽造私文書之概括犯意
    ，於九十四年一月十八日，在某不詳處所（起訴書誤載為前
    開辦公室內），於「保戶權益確認書」之要保人簽名欄內偽
    造「甲○○」署名一枚，並填寫要保人姓名、被保險人姓名
    、勾選相關詢問事項，以示甲○○確實收到向全球壽險公司
    投保之保險單，再交回永達公司而行使之，足以生損害於全
    球壽險公司及甲○○，致使永達公司承辦人員陷於錯誤，誤
    以為黃未、甲○○確實因乙○○之招攬而向全球壽險公司投
    保，據以核發乙○○保險佣金二萬四千一百四十六元，嗣黃
    未、甲○○於九十五年十二月二十七日向全球壽險公司提出
    申訴函，表明該要保書並非渠等所親簽，永達公司始查悉上
    情。
二、案經永達公司訴由臺北縣政府警察局新店分局報請臺灣臺北
    地方法院檢察署檢察官偵查起訴。
    理  由
壹、程序部分：
    按被告以外之人於審判外之言詞或書面陳述，除法律有規定
    者外，不得作為證據，刑事訴訟法第一百五十九條第一項定
    有明文；復按被告以外之人於檢察事務官、司法警察官或司
    法警察調查中所為之陳述，與審判中不符時，其先前之陳述
    具有較可信之特別情況，且為證明犯罪事實存否所必要者，
    得為證據；被告以外之人於審判外之陳述，雖不符前四條之
    規定，而經當事人於審判程序同意作為證據，法院審酌該言
    詞陳述或書面陳述作成時之情況，認為適當者，亦得為證據
    ；當事人、代理人或辯護人於法院調查證據時，知有第一百
    五十九條第一項不得為證據之情形，而未於言詞辯論終結前
    聲明異議者，視為有前項之同意，同法第一百五十九條之二
    、第一百五十九條之五規定甚明。本案所據以認定被告乙○
    ○犯罪事實之證據，除證人甲○○、黃未於九十六年十一月
    八日檢察事務官詢問時之證詞雖與本院審理中之證述並不一
    致，其中證人甲○○、黃未於檢察事務官詢問時之陳述確係
    出於其自由意志，當時距案發時日較近，記憶較為深刻，可
    立即反應所知，不致因時隔日久而遺忘案情，較無事後串謀
    故意以為迴護被告之機會，且本院於九十七年三月三十一日
    勘驗九十六年十一月八日檢察事務官詢問錄影光碟，確認檢
    察事務官詢問筆錄記載內容與證人甲○○、黃未當庭所為陳
    核屬一致，具有較可信之特別情況，且為證明被告行使偽造
    文書、詐欺取財事實存否所必要，依刑事訴訟法第一百五十
    九條之二之規定，應有證據能力，依刑事訴訟法第一百五十
    九條之一第二項規定，自具備證據能力；其餘之傳聞證據，
    因公訴人、被告及其選任辯護人於本院言詞辯論終結前均未
    對其證據能力聲明異議，本院認該等傳聞證據作成之情況亦
    無不當之情形，依刑事訴訟法第一百五十九條之五規定，該
    等傳聞證據均具備證據能力，合先敘明。
貳、實體部分：
一、訊據被告固坦承伊係永達公司之保險經紀人，從事招攬保險
    承攬工作，於九十三年十二月二十三日某時，在臺北縣新店
    市○○路一七八號三樓住處，於「全球人壽壽險要保書」要
    保人簽名欄內簽寫「黃未」署名一枚、被保險人簽名欄內簽
    寫「甲○○」署名一枚，並填寫要保人、被保險人姓名、出
    生年月日、身分證字號、住址、電話投保金額、受益人等內
    容，以示黃未為要保人，甲○○為被保險人，同意向全全球
    壽險公司投保保額四十四萬元之增額終身壽險契約，再將上
    揭要保書提出於全球壽險公司，又於九十四年一月十八日，
    在某不詳處所，於「保戶權益確認書」之要保人簽名欄內簽
    寫「甲○○」署名一枚，並填寫要保人姓名、被保險人姓名
    、勾選相關詢問事項，以示甲○○確實收到向全球壽險公司
    投保之保險單，再交回永達公司，據以領取保險佣金二萬四
    千一百四十六元等情，惟矢口否認有何行使偽造私文書及詐
    欺取財犯行，辯稱伊以招攬保險契約為業，母親黃未及胞兄
    甲○○曾以口頭授權伊代為處理保險事宜，黃未向新光人壽
    保險股份有限公司（下稱新光人壽公司）所投保之年年如意
    壽險、甲○○向中國人壽保險股份有限公司（下稱中國人壽
    公司）所投保之迎向陽光終身壽險甲型均係由伊全權處理並
    代為簽名，足證伊確實有代黃未、甲○○處理保險契約並簽
    名之權限，黃未、甲○○亦知悉本件增額終身壽險契約係由
    伊代為向全球壽險公司投保，伊並無偽造文書之可言，又黃
    未、甲○○確實因伊之招攬而向全球人壽投保，伊據以向領
    取永達公司領取招攬保險佣金，主觀上並無詐欺之不法意圖
    ，客觀上亦無施用任何詐術，自不構成詐欺取財罪云云。經
    查：
  (一)被告係永達公司保險經紀人，從事招攬保險工作，於九十三
    年十二月二十三日在臺北縣新店市○○路一七八號三樓住處
    填寫「全球人壽壽險要保書」，在要保人簽名欄內簽署「黃
    未」之署名、在被保險人簽名欄內簽署「甲○○」之署名，
    以黃未為要保人、甲○○被保險人，向全球壽險公司投保保
    額四十四萬元之增額終身壽險契約，全球壽險公司嗣後同意
    承保並出具保險單予被告，被告復於「保戶權益確認書」之
    要保人簽名欄內簽寫「甲○○」之署名，並填寫要保人姓名
    、被保險人姓名、勾選相關詢問事項，再交回永達公司，永
    達公司據以核發被告保險佣金二萬四千一百四十六元等情，
    業據被告於本院審理中坦承不諱（見本院卷第一一二頁反面
    ），經核與告訴代理人丙○○於檢察事務官詢問時指證明確
    （見九十六年度偵字第二一三六四號卷第十至十五頁），復
    據證人黃未、甲○○於本院審理中確認上揭簽名均非渠等所
    簽寫等情屬實（見本院卷第一○六頁反面、第一一○頁反面
    ），並有永達公司承攬契約書（見九十六年度發查字第二四
    ○九號卷第十八至二十頁）、全球人壽壽險要保書（見九十
    六年度發查字第二四○九號卷第二二頁）、保戶權益確認書
    （見九十六年度發查字第二四○六號卷第三十頁）、永達公
    司業務津貼表（見九十六年度發查字第二四○五號卷第二四
    、二五頁）附卷足憑，堪以採信。
  (二)被告雖辯稱母親黃未及胞兄甲○○均曾以口頭授權伊代為處
    理保險事宜，伊確實有代黃未、甲○○處理保險契約並簽名
    之權限，黃未、甲○○亦已知悉本件增額終身壽險契約係由
    伊代為向全球壽險公司投保，伊並無偽造文書或詐欺取財云
    云。然查：
    1.證人黃未、甲○○於九十六年十一月八日檢察事務官詢問
      時明確證稱被告於九十三年十二月二十三日以渠等名義投
      保「全球人壽壽險要保書」之當時，渠等並不知情等情明
      確（見九十六年度偵字第二○四七三號卷第十一頁），復
      經本院於九十七年三月三十一日勘驗上揭檢察事務官詢問
      錄影光碟確認無訛，有本院九十七年三月三十一日勘驗筆
      錄附卷足憑（見本院卷第八三頁），而黃未、甲○○於九
      十六年十二月二十七日主動提出申訴函向全球人壽公司申
      訴上揭保險契約並非渠等所簽名，甲○○復於九十六年三
      月十三日提出切結書，表示上揭保險契約之簽名並非伊所
      親寫，亦無授權他人代為投保等情，有申訴函（見九十六
      年度他字第七七○○號卷第十一頁）及切結書（見九十六
      年度他字第七七○○號卷第十二頁）附卷足憑，核與被告
      於九十六年十一月八日檢察事務官詢問時主動供稱：「（
      問：你是說你哥哥不知道要保這份保險嗎？）他不知道，
      他不知道，因為…因為我現在就是…我自己做的事情，我
      要自己承認，他不知道，他因為要幫我。（問：你妹妹都
      這樣講了，你當時有沒有保這份保險？）他不知道。他不
      知道。‧‧‧（問：當時你和你媽都不知道是不是？你和
      你媽都不知道有投保這個保險是嗎？）乙○○答：他們都
      不知道。‧‧‧（問：保險費是誰交的？）是我交的，因
      為從我的戶頭扣的。‧‧‧（問：你講清楚，到底是誰付
      的？他都要承認了，你不需要特別這樣子…）是我付的，
      用我的帳戶扣的，媽媽就是我付的，你不要在替我掩飾了
      。就是我付的，我現在要跟他們說老實話，你不要再掩飾
      了。你如果被關怎麼辦。‧‧‧（問：黃未及甲○○有沒
      有同意投保這份保險？你有沒有經過他們同意？）沒有。
      因為我當初，你知道永達他們逼業績逼的很緊，因為如果
      我沒有做業績我會被降績，或者是被…就是…會有…其實
      我是覺得我自己就是…為了業績想要有業績，因為沒有業
      績的話我的主管會一直逼我要有業績，所以我為了要有業
      續，所以我就去，幫我用我媽的名字幫我哥哥買保險。因
      為我覺得儲蓄是很好，就幫他們買，可是我為什麼會這樣
      子做，因為我們同事都是這樣子互相就是簽來簽去啊，所
      以我為什麼會這麼做，也覺得說，在永達我覺得，互相幫
      自己的家人買保險，我也沒有要詐騙永達或者是詐騙全球
      他們的保費。（問：二年的保費都是你繳的？）對，都是
      從我的戶頭，你們可以去查。從我的帳戶。（問：哪裡的
      帳戶？）我那個…因為我被告我頭很痛，所以我想一下，
      彰化銀行北新分行的帳戶。」等語相符，業經本院於九十
      七年三月三十一日勘驗上揭檢察事務官詢問錄影光碟確認
      無訛，並有本院九十七年三月三十一日勘驗筆錄附卷足憑
      （見本院卷第八二至八四頁）；至證人甲○○、黃未雖於
      本院審理中改稱被告曾於投保前有與渠等討論，渠等授權
      被告代為投保上揭保險契約云云，惟查，證人甲○○、黃
      未就上揭保險契約之保險費、保險期間、預定利率、可領
      紅利數額等攸關保險客戶權益之重要事項均答以「不知道
      」（見本院卷第一○六至一一一頁），復無法合理解釋何
      以提出申訴函、切結書向全球人壽公司申訴並無投保上揭
      保險契約、要求退費之緣由，況且黃未、甲○○均為具相
      當生活智識經驗之成年人，與被告復有血緣至親關係，如
      渠等確實知悉並曾授權被告代投保上揭保險契約，當不至
      於主動提出申訴書、切結書，向保險公司申訴遭他人冒名
      偽簽契約，而使代為處理投保事宜之被告有遭受公司懲處
      及刑事訴追之危險，堪認證人黃未、甲○○於本院審理中
      所為證述，應係事後故意迴護被告之詞，並不足採信，應
      以證人黃未、甲○○於九十六年十一月八日檢察事務官詢
      問時所為證詞，較為可採。綜上堪認，黃未、甲○○並未
      授權被告投保上揭保險契約，對被告以渠等名義投保一事
      ，亦不知情。
    2.被告另辯稱黃未向新光人壽公司所投保之年年如意壽險、
      甲○○向中國人壽公司所投保之迎向陽光終身壽險甲型均
      係由伊全權處理並代為簽名，足證伊確實有代黃未、甲○
      ○簽名並處理保險契約之權限，並提出新光年年如意壽險
      要保書（見本院卷第三一頁）、新光年年如意終身壽險保
      險單（見本院卷第三二至三三頁）、中國人壽迎向陽光終
      身壽險甲型保險單（見本院卷第三四至三七頁）為憑；惟
      查，上揭全球人壽增額終身壽險契約與新光年年如意壽險
      契約、中國人壽迎向陽光終身壽險甲型保險契約分屬獨立
      不同保險契約，縱黃未、甲○○曾授權被告代為向新光人
      壽公司、中國人壽公司投保新光年年如意壽險契約、中國
      人壽迎向陽光終身壽險甲型保險契約，亦難據以認定黃未
      、甲○○曾授權被告代為投保全球人壽增額終身壽險契約
      ，況被告坦承全球人壽增額終身壽險契約之第一、二期保
      險費均係由伊彰化商業銀行北新分行帳戶自動扣款（見本
      院卷第八三、八四頁），而上揭二份保險契約之保險費均
      係由甲○○親自繳納，並非由被告代繳等情，業據證人甲
      ○○於本院審理中證屬明確（見本院卷第一○九頁），參
      以黃未、甲○○以遭他人冒名偽簽契約為由向全球人壽公
      司請求撤銷契約並申請退費，卻未以同一理由向新光人壽
      公司、中國人壽公司請求撤銷契約並申請退費，益徵被告
      確實未經黃未、甲○○授權，擅自向全球人壽公司投保，
      故由自行繳納保險費，黃未、甲○○對被告以渠等名義向
      全球人壽公司投保全球人壽增額終身壽險契約一事亦不知
      情，始於九十五年十二月二十七日向全球壽險公司申訴遭
      他人冒名投保。綜上，被告所為辯解，均係事後卸責推諉
      之詞，未足採信。
  (三)綜上所述，本件事證明確，被告行使偽造私文書及詐欺取財
    犯行堪以認定，應依法論科。
二、經查：
  (一)被告行為後，刑法業於九十四年二月二日修正公布，九十五
    年七月一日起施行，其中第五十六條關於連續犯之規定已刪
    除，並修正第二條、第二十八條、第三十三條、第三十八條
    、第四十一條、第四十二條、第五十五條及第七十四條等規
    定。按「行為後法律有變更者，適用行為時之法律，但行為
    後之法律有利於行為人者，適用最有利於行為人之法律」，
    修正後刑法第二條第一項定有明文，此條規定係規範行為後
    法律變更所生新舊法律比較適用之準據法，本身尚無新舊法
    比較之問題，於新法施行後，應一律適用新法第二條第一項
    之規定，為「從舊從輕」之比較，先予敘明。再按本次法律
    變更，比較時應就罪刑有關之共犯、未遂犯、想像競合犯、
    牽連犯、連續犯、結合犯，以及累犯加重、自首減輕暨其他
    法定加減原因（如身分加減）與加減例等一切情形，綜其全
    部罪刑之結果而為比較（最高法院九十五年五月二十三日九
    十五年度第八次刑庭會議決議參照）。末按，刑法第二條第
    一項規定，係規範行為後「法律變更」所生新舊法比較適用
    之準據法。故如新舊法處罰之輕重相同，即無比較適用之問
    題，非此條所指之法律有變更，即無本條之適用，應依一般
    法律適用原則，適用裁判時法。其為純文字修正者，更應同
    此（最高法院九十五年十一月七日第二十一次刑事庭會議決
    議參照）。再查，被告行為後，刑法第五十五條、第五十六
    條、第三十三條第五款、第六十七條均有修正，綜其全部罪
    刑而為比較之結果，以適用被告行為之法律，對被告最為有
    利，依上揭說明，自應整體適用被告行為時即修正前刑法之
    規定，以為論處，合先敘明。
  (二)核被告所為，係犯刑法第二百十六條、第二百十條之行使偽
    造私文書罪及第三百三十九條第一項之詐欺取財罪。而其所
    為刑法第三百三十九條第一項法定刑罰金部分，應依修正前
    刑法第三十三條第五款論處。其偽造私文書之低度行為應為
    行使之高度行為所吸收，不另論罪，其偽造如附表編號一、
    二所示「黃未」、「甲○○」署名後，用以偽造私文書，其
    偽造署名之行為係偽造私文書之部分行為，不另論罪。被告
    先後二次行使偽造私文書犯行，時間緊接，方法相同，觸犯
    構成要件相同之罪，顯係基於概括犯意為之，為連續犯，應
    依修正前刑法第五十六條之規定，以一罪論，並加重其刑。
    而被告行使偽造私文書之目的在於詐領保險佣金，所犯連續
    行使偽造私文書與詐欺取財罪之間，有方法結果之牽連關係
    ，應依修正前刑法第五十五條牽連犯之規定，從一重之連續
    行使偽造私文書處斷。公訴意旨於事實欄雖記載被告保戶權
    益確認書內偽造「黃未」署名，惟經本院審理結果，被告僅
    於保戶權益確認書之要保人簽名欄內偽造「甲○○」署名一
    枚，至要保人姓名欄、被保險人姓名欄內所填寫「黃未」、
    「甲○○」等字樣，僅係載明要保人、被保險人之姓名資料
    ，核與簽名有異，此外查無其他積極證據足認被告有於保戶
    權益確認書上偽造黃未署名，是起訴書犯罪事實此部分之記
    載顯為誤載，併此敘明。爰審酌被告身為保險經紀人，具有
    相當保險專業知識，為賺取業務佣金，竟以他人名義冒名投
    保，嚴重影響保險公司對於保險契約、風險之規劃、管理，
    犯後猶飾詞圖卸，未見悔意，然念被告所詐取保險佣金僅二
    萬四千一百四十六元，已於九十六年九月間歸還予永達公司
    ，業據告訴代理人丙○○陳述明確（見九十六年度偵字第二
    一三六四號卷第十一頁），及其品行、生活狀況、智識程度
    等一切情狀，量處如主文所示之刑。又被告犯罪時間係在九
    十六年四月二十四日之前，所犯非中華民國九十六年罪犯減
    刑條例第三條所列之罪，符合減刑條件，依中華民國九十六
    年罪犯減刑條例第二條第一項第三款減其宣告刑二分之一，
    故減為有期徒刑六月，並依中華民國九十六年罪犯減刑條例
    第九條之規定，諭知易科罰金之折算標準。而
    本件被告行為時之刑法第四十一條第一項前段規定：「犯最
    重本刑為五年以下有期徒刑以下之刑之罪，而受六個月以下
    有期徒刑或拘役之宣告，因身體、教育、職業、家庭之關係
    或其他正當事由，執行顯有困難者，得以一元以上三元以下
    折算一日，易科罰金。」，又被告行為時之易科罰金折算標
    準，修正前罰金罰鍰提高標準條例第二條前段規定（本條現
    已刪除），就其原定數額提高為一百倍折算一日，則本件被
    告人行為時之易科罰金折算標準，應以銀元一百元至三百元
    折算一日，經折算為新臺幣後，應以新臺幣三百元至九百元
    折算為一日。惟九十五年七月一日修正公布施行之刑法第四
    十一條第一項前段則規定：「犯最重本刑為五年以下有期徒
    刑以下之刑之罪，而受六個月以下有期徒刑或拘役之宣告者
    ，得以新臺幣一千元、二千元或三千元折算一日，易科罰金
    。」，比較修正前後之易科罰金折算標準，以九十五年七月
    一日修正公布施行前之規定，較有利於行為人，爰依刑法第
    二條第一項前段，適用修正前刑法第四十一條第一項前段規
    定，定其易科罰金之折算標準。而被告行為後，刑法施行法
    業於九十五年六月十四日增訂公布第一條之一，其中第一項
    規定：「中華民國九十四年一月七日刑法修正施行後，刑法
    分則編所定罰金之貨幣單位為新臺幣」，第二項前段明定：
    「九十四年一月七日刑法修正時，刑法分則編未修正之條文
    定有罰金者，自九十四年一月七日刑法修正施行後，就其所
    定數額提高為三十倍」，惟依被告行為時之法律即罰金罰鍰
    提高標準條例第一條前段，業將刑法分則各罪法定刑所定罰
    金數額提高十倍，再由銀元換算為新臺幣之結果，刑法第三
    百三十九條第一項法定刑所定罰金最高數額，與修正後之法
    律規定仍屬一致，並無不同，對被告而言尚無有利或不利之
    情形，揆諸前揭說明，自不生新舊法比較之問題，應依一般
    法律適用原則，適用裁判時法即刑法施行法第一條之一第一
    項、第二項前段之規定，而不再適用罰金罰鍰提高標準條例
    第一條前段（臺灣高等法院暨所屬法院九十五年十二月十三
    日九十五年法律座談會刑事類提案第十六號研討結果參照）
    。末按，如附表編號一、二所示偽造「甲○○」、「黃未」
    之署名，應依刑法第二百十九條之規定，諭知沒收，全球人
    壽壽險要保書、保戶權益確認書，雖係被告所偽造，惟已交
    付予全球人壽公司收執，非屬被告所有，復非違禁物，爰不
    另為沒收之諭知，附此敘明。
據上論斷，應依刑事訴訟法第二百九十九條第一項前段，刑法第
二條第一項前段、第二百十條、第二百十六條、第二百十九條、
第三百三十九條第一項，修正前刑法第五十六條、第五十五條、
第四十一條第一項前段，中華民國九十六年罪犯減刑條例第二條
第一項第三款、第七條、第九條，刑法施行法第一條之一第一項
、第二項前段，修正前罰金罰鍰提高標準條例第二條、現行法規
所定貨幣單位折算新臺幣條例第二條，判決如主文。
本案經檢察官蔡立文到庭執行職務。
中    華    民    國    97    年    4     月    30    日
            刑事第十四庭  審判長法  官  宋松璟
                                法  官  孫萍萍
                                法  官  李家慧
以上正本證明與原本無異。
如不服本判決，應於判決送達後10日內，向本院提出上訴狀。
                                書記官  鄭淑丰
中    華    民    國    97    年    4     月    30    日
附表：
┌──┬───────────────────────────────────┐
│編號│ 偽造之署名                                                           │
├──┼───────────────────────────────────┤
│一  │全球人壽壽險要保書之要保人簽名欄內偽造之「黃未」署名一枚、被保險人簽名│
│    │欄內偽造之「甲○○」署名一枚。                                        │
├──┼───────────────────────────────────┤
│二  │九十四年一月十八日保護權益確認書之要保人簽名欄內偽造之「甲○○」署押一│
│    │枚。                                                                  │
└──┴───────────────────────────────────┘
附錄本件論罪科刑法條：
中華民國刑法第210條
（偽造變造私文書罪）
偽造、變造私文書，足以生損害於公眾或他人者，處 5 年以下有
期徒刑。
中華民國刑法第219條
（沒收之特例）
偽造之印章、印文或署押，不問屬於犯人與否，沒收之。
中華民國刑法第339條
（普通詐欺罪）
意圖為自己或第三人不法之所有，以詐術使人將本人或第三人之
物交付者，處5年以下有期徒刑、拘役或科或併科1千元以下罰金
。
以前項方法得財產上不法之利益或使第三人得之者，亦同。
前二項之未遂犯罰之。


司法院資訊處製作；財團法人民間司法改革基金會備份。
